# 股权划转的账务处理

提问人：cherish1977 时间：2010-10-12 09:44:23
A是母公司，B、C、是A的全资子公司。D是A的非全资子公司，D的注册资本 3000 万，A对D的初始投资 1530 万，又以 962 万从B处折价收购43.83%的股权。目前A对D实际出资 2492 万，占94.83%股权（账面反映投资 2492 万），现A将对D的投资无偿划转给C，请问如何账务处理？（假定划转日D的净资产为 2970 万）可否冲减资本公积？若资本公积不足冲减又如何？

回答人：chenyiwei
如果执行新准则： 对于C：如果构成同一控制下合并的，则按同一控制下合并的原则处理。 对于A：把一项投资划转给全资子公司，应视同为对C的增加资本性投入。借：长期股权投资——C，贷：长期股权投资——D，金额为 2492 万。
如果执行原制度的，则双方通过资本公积核算。C公司取得该 51 ％投资时按权益法对初始投资成本进行调整，同时相应调整资本公积。

回答人：chenyiwei
回复 板凳 cherish1977 的帖子 1 、可以这样理解。 2 、是否增资，可以由母公司决定。合并抵销的基本原则是：该项内部股权划转对合并报表层面显示的集团整体对外财务状况、经营成果和现金流量不应产生影响。

回答人：chenyiwei
回复 地板 cherish1977 的帖子母公司个别报表层面不能冲减资本公积。在权益性交易中，直接调整资本公积等股东权益项目的是被投资方，投资方相应作为调整对该子公司的长期股权投资处理。

回答人：chenyiwei
回复 8 楼 cherish1977 的帖子母公司把投资或其他资产划转给子公司，实际上并不是无偿的，因为母公司仍然通过在子公司中所持有的股权享有与被划转的资产相关的权益，该资产仍然在母公司的控制范围之内。所以母公司也不应作为营业外支出，而是对划入方的追加投资。这样处理也是与划入方的权益增加相对应的。

回答人：chenyiwei
回复 10 楼 laoshiqan 的帖子如果A将子公司C的子公司E提级为A的子公司，对A而言并非为同一控制下合并，而只是收回投资。A应当在确认对E的长投的同时，减少对C的长投。

回答人：chenyiwei
回复 13 楼 jlp19870817 的帖子可以这样理解。

提问人：呼叫帮助 时间：2015-12-31 14:13:33
如果执行原制度的，则双方通过资本公积核算。C公司取得该 51 ％投资时按权益法对初始投资成本进行调整，同时相应调整资本公积.请问这个案例处理，新旧准则下还存在处理的不同吗？请教下处理方式不同的依据或原因？多谢您！

回答人：chenyiwei
原制度下没有“权益性交易”的概念，无偿划转时划出、划入方均通过“资本公积”核算。